臺灣高等法院高雄分院刑事判決　　　　94年度上訴字第1354號
上　訴　人　臺灣屏東地方法院檢察署檢察官
被　　　告　甲○○
上列上訴人因被告違反毒品危害防制條例案件，不服臺灣屏東地
方法院94年度訴字第585 號中華民國94年8 月5 日第一審判決（
起訴案號：臺灣屏東地方法院檢察署94年度毒偵字第1159號），
提起上訴及併案審理（同署94年度毒偵字第2041號、第2465號）
本院判決如下：
    主  文
原判決撤銷。
甲○○連續施用第一級毒品，累犯，處有期徒刑壹年貳月。
扣案之海洛因壹包（淨重零點貳貳公克、包裝重零點壹玖公克）
、殘留注射針筒貳支沒收銷燬之。
    事  實
一、甲○○曾於民國91年間，因違反毒品危害防制條例案件，經
    臺灣屏東地方法裁定送觀察、勒戒後，於91年年9 月17日執
    行完畢而釋放，並由臺灣屏東地方法院檢察署檢察官以91年
    度毒偵字第1019號為不起訴處分確定。復因於92年間違反毒
    品危害防制條例案件，經同法院裁定送觀察、勒戒後，認有
    繼續施用毒品之傾向，再裁定送強制戒治，於92年8 月5 日
    入所戒治。至93年1 月9 日因毒品危害防制條例修正而釋放
    出所。
二、甲○○猶不知悔改，於前開強制戒治執行完畢釋放後5 年內
    ，復基於施用第一級毒品海洛因之概括犯意，自94年5 月3
    日某時至94年8 月17日止（不含公權力拘束時間），在屏東
    縣南州鄉○○村○○路1 巷5 號住處內，以將海洛因摻水後
    以針筒注射血管之方式，施用海洛因多次（約二至三天施用
    一次）。嗣(一)於94年5 月4 日10時30分許，為警於屏東縣南
    州鄉同安村牛埔橋旁查獲，並扣得其所有之殘留海洛因注射
    針筒1 支。(二)於94年7 月30日15時50分許，在屏東縣南州鄉
    ○○路土地公廟旁，為警查獲，並扣得其所有之海洛因1 包
    （驗後淨重0.22公克，包裝重0.19公克）及殘留海洛因注射
    針筒1 支。(三)於94年8 月18日經警察通知其採尿送驗而查獲
    。
三、案經屏東縣警察局東港分局報告臺灣屏東地方法院檢察署檢
    察官偵查起訴及併案審理。
      理  由
一、上述犯罪事實，已經被告甲○○在警詢、偵查及原審審理中
    加以承認，且被告先後3 次經警採尿送驗結果，其尿液確均
    呈嗎啡陽性反應，有臺灣檢驗科技股份有限公司94年5 月23
    日、8 月12日、9 月5 日濫用藥物尿液檢驗報3 紙可稽（見
    偵1159號卷第18之1 頁、偵2041號卷第20頁、東港分局警卷
    第6 頁）。扣案之注射針筒2 支，經本院送檢驗結果，確呈
    海洛因陽性反應，有高雄醫學大學附設中和紀念醫院檢驗報
    告2 紙在卷可稽（見本院卷第35至36頁）。又扣案之白色粉
    末經送驗結果，確係海洛因，有法務部分調查局94年9 月29
    日調科壹字第24003871號鑑定通知可參（見本院卷第33頁）
    。是被告確有施用第一級毒品之事實，可以認定。又被告於
    91年間，因違反毒品危害防制條例案件，經原審法院裁定送
    觀察、勒戒後，於91年年9 月17日執行完畢而釋放，並由臺
    灣屏東地方法院檢察署檢察官以91年度毒偵字第1019號為不
    起訴處分確定。復因於92年間違反毒品危害防制條例案件，
    經原審法院裁定送觀察、勒戒後，認有繼續施用毒品之傾向
    ，再裁定送強制戒治，於92年8 月5 日入所戒治。至93年1
    月9 日因毒品危害防制條例修正而釋放出所之事實，有臺灣
    屏東地方法院檢察署刑案資料查註紀錄表、臺灣高等法院被
    告全國前案紀錄表在卷足憑，是被告於強制戒治執行完畢釋
    放後5 年內，再施用第一級毒品海洛因，依毒品危害防制條
    例第23條第2 項規定，應依法論罪科刑。
二、按海洛因為毒品危害防制條例所定之第一級毒品。核被告所
    為，係犯毒品危害防制條例第10條第1 項之施用第一級毒品
    罪，其持有之低度行為為施用之高度行為所吸收，不另論罪
    。被告先後多次施用第一級毒品之犯行，時間緊接，方法相
    同，所犯係構成要件相同之罪名，顯係基於概括犯意反覆為
    之，應依刑法第56條連續犯規定論以一罪，並加重其刑。被
    告於94年5 月3 日以外之施用第一級毒品行為，雖未為檢察
    官起訴，惟與起訴部分屬連續犯之裁判上一罪關係，自為起
    訴效力所及，本院應併予審理。又被告曾因施用毒品案件，
    經原審法院於92年12月1 日，以92年度訴字第467 號判決判
    處應執行有期徒刑1 年確定，於94年1 月1 日因縮刑期滿執
    行完畢出監，有臺灣屏東地方法院檢察署刑案資料查註紀錄
    表、臺灣高等法院被告全國前案紀錄表在卷可參，其於執行
    完畢後5 年內，再犯本件有期徒刑以上之罪，為累犯，應依
    刑法第47條規定加重其刑，並遞加之。
三、原審據以論處被告罪刑，固非無見；惟查：(一)依刑事訴訟法
    第273 條之1 第1 項規定，除被告所犯為死刑、無期徒刑、
    最輕本刑為3 年以上有期徒刑之罪或高等法院管轄第一審案
    件者外，於準備程序進行中，被告先就被訴事實為有罪之陳
    述時，審判長得告知被告簡式審判程序之旨，並聽取當事人
    、代理人、辯護人及輔佐人之意見後，固得裁定進行簡式審
    判程序。惟裁判制作裁判書者，除有特別規定外，應以正本
    送達於當事人、代理人、辯護人及其他受裁判之人，同法第
    227 條第1 項定有明文。是裁判於宣示或送達於當事人、代
    理人、辯護人或其他受裁判之人時，始對外發生裁判之效力
    。如裁判未經宣示復未送達者，則對外不發生效力，自無拘
    束力可言。而本件原審雖於94年7 月20日裁定由受命法官行
    簡式審判程序，有該裁定書可參，惟依卷內資料，該裁定並
    未依法宣示或送達，從而該裁定即對外不發生效力，而原審
    受命法官在該該裁定尚未對外發生效力情形下，即於94年7
    月27日獨任進行審判程序而為判決，自有不當。(二)原判決就
    檢察官移送併案審理部分，未及審理，亦有未合。惟檢察官
    執就移送併案審理部分，未及審理，為有理由，且原判決另
    有不當之處，自應由本院將原判決關於撤銷改判。爰審酌被
    告前因施用毒品犯行，經觀察、勒戒及強制戒治後，經經警
    一再查獲，仍故態復萌，再予施用毒品不輟，及其在原審坦
    承犯行，態度尚佳等一切情狀，量處如主文第2 項所示之刑
    。又扣案之海洛因1 包、殘留海洛因注射針筒2 支，均應依
    毒品危害防制條例第18條第1 項前段之規定併予宣告沒收銷
    燬之（上述之海洛因包裝袋、注射針筒均與其上之海洛因均
    無法析離，故應沒收併銷燬之）。
四、被告經合法傳喚，無正當理由而不到庭，爰不待其陳述逕行
    判決。
據上論斷，應依刑事訴訟法第371 條、第369 條第1 項前段、第
364 條、第29 9條第1 項前段、第273 條之1 第1 項，毒品危害
防制條例第10條第1 項、第18條第1 項前段，刑法第11條、第56
條、第47條，判決如主文。
本案經檢察官陳建年到庭執行職務。
中　　華　　民　　國　　94　　年　　11　　月　　30　　日
                  刑事第三庭    審判長法  官  周賢銳
                                      法  官  謝宏宗
                                      法  官  黃仁松
以上正本證明與原本無異。
如不服本判決應於收受本判決後10日內向本院提出上訴書狀，其
未敘述上訴理由者，並得於提起上訴後10日內向本院補提理由書
狀（均須按他造當事人之人數附繕本）「切勿逕送上級法院」。
中　　華　　民　　國　　94　　年　　11　　月　　30　　日
　　　　　　　　　　　　　　　　　　　書記官  馬蕙梅
附錄本件判決論罪科刑法條：
毒品危害防制條例第10條第1 項：
施用第一級毒品者，處 6 月以上 5 年以下有期徒刑。
